---
title: "Referentie-intervallen schatten voor TSH, FT4 en FT3 middels de Hoffman methode"
author: "Bryan van Nimmwegen, Tony Cao"
date: "28-10-2020"
output:
  word_document: default
  pdf_document: default
  html_document:
    df_print: paged
---

Hier worden de benodigden R-Studio packages geladen die zijn gebruikt tijdens dit onderzoek.
 
 ```{r}
 
#Laden van de libraries 
library(tidyverse)
library(pacman)
library(dplyr)
library(tidyr)
library(ggplot2)
library(data.table)
library(ggpmisc)
library(rmarkdown)
library(backports)
library(referenceIntervals)
library(ggpubr)
library(nortest)
```
Op deze manier wordt de gebruikte dataset automatisch geïmporteerd uit GitHub.

 ```{r}
#Importeren Excel bestand
TSH <- library(readxl)
url <- "https://github.com/Toadhex/de-R-space/raw/master/TSH.xlsx"
destfile <- "TSH.xlsx"  
curl::curl_download(url, destfile) 
TSH <- read_excel(destfile, col_types = c("text", 
                                          "text", "text", "text", "numeric", "numeric", 
                                          "numeric", "skip"))

 ```
 Met de functie 'qqnorm' wordt de data van (TSH, FT4 of FT3) uitgezet tegen een normaalverdeling. De functie 'qqline' voegt een lijn toe die door het eerste en derde kwartiel loopt. Met de functie 'hist' is een histogram geplot. De functie 'density' plot een densiteitsgrafiek.  
 
 ```{r}
#Controleren of TSH normaal is verdeeld m.b.v. qqplot en histogram
qqnorm(TSH$TSH, pch = 1, frame = FALSE, main = "TSH Normal Q-Q Plot")
qqline(TSH$TSH, col = "steelblue", lwd = 2)
hist(TSH$TSH, main = "Histogram of TSH", xlab = "TSH", col="steelblue")
DensTSH <- density(TSH$TSH)
plot(DensTSH, main = "Densityplot of TSH", xlab = "TSH waarde (mU/L)")
polygon(DensTSH, col="steelblue", border="lightblue")

#Controleren of FT4 normaal is verdeeld m.b.v. qqplot en histogram
qqnorm(TSH$FT4, pch = 1, frame = FALSE, main = "FT4 Normal Q-Q Plot")
qqline(TSH$FT4, col = "steelblue", lwd = 2)
hist(TSH$FT4, main = "Histogram of FT4", xlab = "FT4", col="steelblue")
DensFT4 <- density(TSH$FT4, na.rm = TRUE)
plot(DensFT4, main = "Densityplot of FT4", xlab = "FT4 waarde (pmol/L)")
polygon(DensFT4, col="steelblue", border="lightblue")

#Controleren of FT3 normaal is verdeeld m.b.v. qqplot en histogram
qqnorm(TSH$FT3, pch = 1, frame = FALSE, main = "FT3 Normal Q-Q Plot")
qqline(TSH$FT3, col = "steelblue", lwd = 2)
hist(TSH$FT3, main = "Histogram of FT3", xlab = "FT3", col="steelblue")
DensFT3 <- density(TSH$FT3, na.rm = TRUE)
plot(DensFT3, main = "Densityplot of FT3", xlab = "FT3 waarde (pmol/L)")
polygon(DensFT3, col="steelblue", border="lightblue")
 
  ```
In deze stap zijn statistische waarden van TSH, FT4 en FT3 bepaald. Met de functie 'summary' worden statistische waarden zoals: gemiddelde, mediaan, minimale waarden en maximale waarden bepaald. De functie 'sd' bepaald de standaard deviatie. 
  ```{r}

#Statistische gegevens van de kolom 'TSH'
summary(TSH$TSH)

#Standaard deviatie van de kolom 'TSH'
sd(TSH$TSH, na.rm = TRUE)

#Statistische gegevens van de kolom 'FT4'
summary(TSH$FT4)

#Standaard deviatie van de kolom 'FT4'
sd(TSH$FT4, na.rm = TRUE)

#Statistische gegevens van de kolom 'FT3'
summary(TSH$FT3)

#Standaard deviatie van de kolom 'FT3'
sd(TSH$FT3, na.rm = TRUE)
```
Hier is een boxplot gemaakt van de ruwedataset om de verandering na elke filterstap visueel te kunnen vergelijken. Functie 'ggplot' creërt een basisplot met de benodigde gegevens, dit basisplot kan worden omgezet naar verschillende plot door andere functies toe te voegen. Functie 'geom_boxplot' maakt een boxplot van de opgegeven data.

 ```{r}
#Boxplot TSH
TSH_1 <-ggplot(TSH, aes(y = TSH))
TSH_1 + geom_boxplot() + scale_y_continuous(name = "TSH waarde (mU/L)") + ggtitle("Boxplot TSH voor toepassen Chauvenette")

#Boxplot FT4
FT4_1 <-ggplot(TSH, aes(y = FT4))
FT4_1 + geom_boxplot() + scale_y_continuous(name = "FT4 waarde (pmol/L)") + ggtitle("Boxplot FT4 voor toepassen Chauvenette")

#Boxplot FT3
FT3_1 <-ggplot(data = TSH, aes(y = FT3))
FT3_1 + geom_boxplot() + scale_y_continuous(name = "FT3 waarde (pmol/L)") + ggtitle("Boxplot FT3 voor toepassen Chauvenette")

```
In deze stap is het Criterium van Chauvenette toegepast met behulp van de onderstaande formule.
  ```{r}
  
#Criteria van Chauvenette toepassen op TSH, berekende waarden toegevoegd in een nieuwe kolom genaam 'TSHC'
TSH$TSHC <- (TSH[,5]-2.301)/2.813338

#Criteria van Chauvenette toepassen op FT4, berekende waarden toegevoegd in een nieuwe kolom genaam 'FT4C'
TSH$FT4C <- (TSH[,6]-16.46)/3.083652

#Criteria van Chauvenette toepassen op FT3, berekende waarden toegevoegd in een nieuwe kolom genaam 'FT3C'
TSH$FT3C <- (TSH[,7]-4.668)/1.464226
```
Hier zijn met de functie 'is.na' de NA-waarden (missende waarden) omgezet naar 0 om problemen te voorkomen bij de volgende filterstap.  

 ```{r}
#Verander NA naar 0
TSH$TSHC[is.na(TSH$TSHC)] <- 0
TSH$FT4C[is.na(TSH$FT4C)] <- 0
TSH$FT3C[is.na(TSH$FT3C)] <- 0
```
De waarden buiten het kritiekegebied zijn gefilterd met de functie 'filter'.

 ```{r}
#TSH waarden buiten het kritiekegebied filtered
TSHFilter <- filter (TSH, TSHC < 3.49, FT4C < 3.49, FT3C < 3.49)
```
Na het filteren zijn met de functie 'na_if' de 0-waarden weer teruggezet naar NA-waarden.

 ```{r}
#Verander 0 terug naar NA
TSHFilter <- na_if(TSHFilter, 0)
```
Om visueel de gefilterde data te vergelijken met de ruwe data is er een boxplot gemaakt van de gefilterde data na het toepassen van het criterium van chauvenette. 
 ```{r}
#Boxplot TSH na filter
TSH_2 <-ggplot(TSHFilter, aes(y = TSH))
TSH_2 + geom_boxplot() + scale_y_continuous(name = "TSH waarde (mU/L)") + ggtitle("Boxplot TSH na Criterium van Chauvanet")

#Boxplot FT4 na filter
FT4_2 <-ggplot(TSHFilter, aes(y = FT4))
FT4_2 + geom_boxplot() + scale_y_continuous(name = "FT4 waarde (pmol/L)") + ggtitle("Boxplot FT4 na Criterium van Chauvanet")

#Boxplot FT3 na filter
FT3_2 <-ggplot(TSHFilter, aes(y = FT3))
FT3_2 + geom_boxplot() + scale_y_continuous(name = "FT3 waarde (pmol/L)") + ggtitle("Boxplot FT3 na Criterium van Chauvanet")

 ```
In deze stap is een cumulatieve frequentie grafiek geplot met de functie 'stat_ecdf'. Vervolgens is visueel het lineaire gebied bepaald. 
  ```{r}
#Berekenen cumulatieve frequentie TSH
TSHecdf <-ggplot(TSHFilter, aes(x = TSH))
TSHecdf + stat_ecdf() + scale_y_continuous(name = "Cumulatieve frequentie") + scale_x_continuous(name = "TSH waarde (mU/L)") + ggtitle("Cumulatieve frequentie TSH")

#Berekenen cumulatieve frequentie FT4
FT4ecdf <-ggplot(TSHFilter, aes(x = FT4))
FT4ecdf + stat_ecdf() + scale_y_continuous(name = "Cumulatieve frequentie") + scale_x_continuous(name = "FT4 waarde (pmol/L)") + ggtitle("Cumulatieve frequentie FT4")

#Berekenen cumulatieve frequentie FT3
FT3ecdf <-ggplot(TSHFilter, aes(x = FT3))
FT3ecdf + stat_ecdf() + scale_y_continuous(name = "Cumulatieve frequentie") + scale_x_continuous(name = "FT3 waarde (pmol/L)") + ggtitle("Cumulatieve frequentie FT3")
```
Hier zijn opnieuw de NA-waarden omgezet naar 0 om problemen te voorkomen bij de volgende filterstap.  

 ```{r}
#Verander NA naar 0
TSHFilter$TSH[is.na(TSHFilter$TSH)] <- 0
TSHFilter$FT4[is.na(TSHFilter$FT4)] <- 0
TSHFilter$FT3[is.na(TSHFilter$FT3)] <- 0
```
De waarden buiten het visueel bepaalde lineairegebied zijn gefilterd met de functie 'filter'.

 ```{r}
#TSH waarden buiten het visuele lineaire gebied filtered
TSHFilterCUMFreq <- filter (TSHFilter, FT3 <= 4.8 & FT3 >= 4 | FT3 == 0.00, TSH <= 2.3 & TSH >= 1 | TSH == 0.00, FT4 <= 18 & FT4 >= 13.5 | FT4 == 0.00)
```
Na het filteren zijn met de functie 'na_if' de 0-waarden weer teruggezet naar NA-waarden.

 ```{r}
#Verander 0 terug naar NA
TSHFilterCUMFreq <- na_if(TSHFilterCUMFreq, 0)
```
Om visueel de de invloed van de bovenstaande filterstap te bekijken is er een boxplot gemaakt van het visueel bepaalde lineairegebied. 

 ```{r}
#Boxplot TSH na visueel bepalem lineaire deel
TSHLinFil <- ggplot(TSHFilterCUMFreq, aes(y = TSH))
TSHLinFil + geom_boxplot() + scale_y_continuous(name = "TSH waarde (mU/L)") + ggtitle("Boxplot TSH na Cumulatieve frequentieanalyse")

#Boxplot FT4 na visueel bepalem lineaire deel
FT4LinFil <- ggplot(TSHFilterCUMFreq, aes(y = FT4))
FT4LinFil + geom_boxplot() + scale_y_continuous(name = "FT4 waarde (pmol/L)") + ggtitle("Boxplot FT4 na Cumulatieve frequentieanalyse")

#Boxplot FT3 na visueel bepalem lineaire deel
FT3LinFil <- ggplot(TSHFilterCUMFreq, aes(y = FT3)) + scale_fill_hue(l=40, c=35)
FT3LinFil + geom_boxplot() + scale_y_continuous(name = "FT3 waarde (pmol/L)") + ggtitle("Boxplot FT3 na Cumulatieve frequentieanalyse")

 ```
 Om een regressielijn te plotten door het visueel bepaalde lineaire gebied is de functie 'ggplotregression' gemaakt met de onderstaande code.
  ```{r}
  
#Aanmaken ggplotRegressiefunctie
ggplotRegression <- function(fit){
  
  require(ggplot2)
  
  ggplot(fit$model, aes_string(x = names(fit$model)[2], y = names(fit$model)[1])) + 
    geom_point() +
    stat_smooth(method = "lm", col = "red") +
    labs(subtitle = paste("R2 = ",signif(summary(fit)$adj.r.squared, 5),
                          "       Intercept =",signif(fit$coef[[1]],5 ),
                          "       Slope =",signif(fit$coef[[2]], 5)))
}

 ```
 Van het visuele lineaire gebied is een cumulatieve frequentietabel gemaakt met de functie 'cumsum'. Hiervoor is het van belang om eerst een normale tabel te maken met de functie 'table'.
  ```{r}
  
#Cumulatieve frequentietabel van lineaire deel TSH
TSHtab <- table(TSHFilterCUMFreq$TSH, exclude = NULL)
TSHcsum <- cumsum((TSHtab/ 7480))
TSHcsum
```
De cumulatieve frequentietabel is omgezet naar een dataframe. Dit is nodig voor de functie'ggplotregression'.

 ```{r}
#TSH frequentietabel omzetten in dataframe
TSHcsumdata <- data.frame(as.matrix(TSHcsum))
setDT(TSHcsumdata, keep.rownames = TRUE)
```
Vervolgens is de regressielijn geplot van het visueel bepaalde deel met de functie 'ggplotregression'.

 ```{r}
#TSH regressielijn plotten
TSHcsumdata$rn <- as.numeric(as.character(TSHcsumdata$rn))

TSHRegLijn <- ggplotRegression(lm(rn ~ as.matrix.TSHcsum., data = TSHcsumdata))
TSHRegLijn <- TSHRegLijn + scale_x_continuous(name = "Cumulatieve frequentie") + scale_y_continuous(name = "TSH waarde (mU/L)")
TSHRegLijn <- TSHRegLijn + ggtitle("TSH Regressielijn") + coord_flip()
TSHRegLijn 

 ```
 In deze stap is op dezelfde manier een regressielijn geplot voor FT4 en FT3.
  ```{r}

#Dataset met alleen FT4 aanmaken
FT4waardes <- TSHFilterCUMFreq$FT4
View(FT4waardes)
FT4waardes <- na.omit(FT4waardes)

#Cumulatieve frequentietabel van lineaire deel FT4
FT4tab <- table(FT4waardes)
FT4csum <- cumsum((FT4tab/ 5565))
FT4csum
View(FT4csum)
View(FT4tab)

#FT4 frequentietabel omzetten in dataframe
FT4csumdata <- data.frame(as.matrix(FT4csum))
setDT(FT4csumdata, keep.rownames = TRUE)

#FT4regressielijn plotten
FT4csumdata$rn <- as.numeric(as.character(FT4csumdata$rn))

FT4RegLijn <- ggplotRegression(lm(rn ~ as.matrix.FT4csum., data = FT4csumdata))
FT4RegLijn <- FT4RegLijn + scale_x_continuous(name = "Cumulatieve frequentie") + scale_y_continuous(name = "FT4 waarde (pmol/L)")
FT4RegLijn <- FT4RegLijn + ggtitle("FT4 Regressielijn") + coord_flip()
FT4RegLijn 
  
#Dataset met alleen FT3 aanmaken
FT3waardes <- TSHFilterCUMFreq$FT3
FT3waardes <- na.omit(FT3waardes)
View(FT3waardes)

#Cumulatieve frequentietabel van lineaire deel FT3
FT3tab <- table(FT3waardes)
FT3csum <- cumsum((FT3tab/ 137))
FT3csum
View(FT3csum)
View(FT3tab)

#FT3 frequentietabel omzetten in dataframe
FT3csumdata <- data.frame(as.matrix(FT3csum))
setDT(FT3csumdata, keep.rownames = TRUE)

#FT3regressielijn plotten
FT3csumdata$rn <- as.numeric(as.character(FT3csumdata$rn))

FT3RegLijn <-ggplotRegression(lm(rn ~ as.matrix.FT3csum., data = FT3csumdata))
FT3RegLijn <- FT3RegLijn + scale_x_continuous(name = "Cumulatieve frequentie") + scale_y_continuous(name = "FT3 waarde (pmol/L)")
FT3RegLijn <- FT3RegLijn + ggtitle("FT3 Regressielijn") + coord_flip()
FT3RegLijn 

 ```
In deze laatste stap van de Hoffman methode zijn de refrentie-intervallen, RCV-waarden en afwijkingen met de literatuur bepaald.
 ```{r}

#Reference Interval Minimum TSH 
TSHRImin <- (1.2695*0.025) + 1.003
TSHRImin

#Reference Interval Maximum TSH 
TSHRImax <- (1.2695*0.975) + 1.003
TSHRImax

#Reference Interval Minimum FT4 
FT4RImin <- (4.2295*0.025) + 13.714
FT4RImin

#Reference Interval Maximum FT4 
FT4RImax <- (4.2295*0.975) + 13.714
FT4RImax

#Reference Interval Minimum FT3 
FT3RImin <- (0.77639*0.025) + 4.0912
FT3RImin 

#Reference Interval Maximum FT3 
FT3RImax <- (0.77639*0.975) + 4.0912
FT3RImax

#RCV perccntage TSH
TSHRCV <- ((2^0.5)*(1.96)*(((0.15^2)+(0.193^2))^0.5))*100
TSHRCV

#RCV perccntage FT4
FT4RCV <- ((2^0.5)*(1.96)*(((0.16^2)+(0.057^2))^0.5))*100
FT4RCV

#RCV perccntage FT3
FT3RCV <- ((2^0.5)*(1.96)*(((0.24^2)+(0.079^2))^0.5))*100
FT3RCV

#TSHmin afwijking met literatuur
TSHminafw <- ((0.3/ TSHRImin)*100)
TSHminafw

#TSHmax afwijking met literatuur
TSHmaxafw <- ((TSHRImax/ 4)*100)
TSHmaxafw

#FT4min afwijking met literatuur
FT4minafw <- ((10/ FT4RImin)*100)
FT4minafw

#FT4max afwijking met literatuur
FT4maxafw <- ((FT4RImax/ 24)*100)
FT4maxafw

#FT3min afwijking met literatuur
FT3minafw <- ((3.5/ FT3RImin)*100)
FT3minafw

#FT3max afwijking met literatuur
FT3maxafw <- ((FT3RImax/ 6.5)*100)
FT3maxafw
```
Densiteitsgrafieken van de TSH, FT4 en FT3 referentie-intervallen na het toepassen van de Hoffman-methode.
 ```{r}
 #Densiteitsgrafiek van het referentie-interval TSH
DensTSHref <- density(TSHcsumdata$rn)
plot(DensTSHref, main = "Densityplot of TSH reference-interval", xlab = "TSH waarde (mU/L)")
polygon(DensTSHref, col="steelblue", border="lightblue")

#Densiteitsgrafiek van het referentie-interval FT3
DensFT3ref <- density(FT3csumdata$rn)
plot(DensFT3ref, main = "Densityplot of FT3 reference-interval", xlab = "FT3 waarde (pmol/L)")
polygon(DensFT3ref, col="steelblue", border="lightblue")

#Densiteitsgrafiek van het referentie-interval FT4
DensFT4ref <- density(FT4csumdata$rn)
plot(DensFT4ref, main = "Densityplot of FT4 reference-interval", xlab = "FT4 waarde (pmol/L)")
polygon(DensFT4ref, col="steelblue", border="lightblue")
```
Cooks Distance methode.
 ```{r}
#bepalen referentieintervallen TSH middels Cookmethode
cookTSH <- cook.outliers(TSH$TSH)
cookTSHmax <-max(sapply(cookTSH$subset, max))
cookTSHmax
cookTSHmin <- min(sapply(cookTSH$subset, min))
cookTSHmin

#bepalen referentieintervallen FT3 middels Cookmethode
cookFT3 <- cook.outliers(TSH$FT3)
cookFT3max <- max(sapply(cookFT3$subset, max))
cookFT3max
cookFT3min <- min(sapply(cookFT3$subset, min))
cookFT3min

#bepalen referentieintervallen FT4 middels Cookmethode
cookFT4 <- cook.outliers(TSH$FT4)
cookFT4max <- max(sapply(cookFT4$subset, max))
cookFT4max
cookFT4min <- min(sapply(cookFT4$subset, min))
cookFT4min

```
Horn methode.
 ```{r}
#bepalen referentieintervallen TSH middels Hornmethode
hornTSH <- horn.outliers(TSH$TSH)
hornTSHmax <- max(sapply(hornTSH$subset, max))
hornTSHmax
hornTSHmin <- min(sapply(hornTSH$subset, min))
hornTSHmin

#bepalen referentieintervallen FT3 middels Hornmethode
hornFT3 <- horn.outliers(TSH$FT3)
hornFT3max <- max(sapply(hornFT3$subset, max, na.rm = TRUE))
hornFT3max
hornFT3min <- min(sapply(hornFT3$subset, min, na.rm = TRUE))
hornFT3min

#bepalen referentieintervallen FT4 middels Hornmethode
hornFT4 <- horn.outliers(TSH$FT4)
hornFT4max <-max(sapply(hornFT4$subset, max, na.rm = TRUE))
hornFT4max
hornFT4min <- min(sapply(hornFT4$subset, min, na.rm = TRUE))
hornFT4min


```                                          

