---
title: "Referentie-intervallen schatten voor TSH, FT4 en FT3 middels de Hoffman methode"
author: "Bryan van Nimmwegen, Tony Cao"
date: "28-10-2020"
output:
  word_document: default
  pdf_document: default
  html_document:
    df_print: paged
---

Hier worden de benodigden R-Studio packages geladen die zijn gebruikt tijdens dit onderzoek.
 
 ```{r}
 
#Laden van de libraries 
library(tidyverse)
library(pacman)
library(dplyr)
library(tidyr)
library(ggplot2)
library(data.table)
library(ggpmisc)
library(rmarkdown)
library(backports)
library(referenceIntervals)
library(ggpubr)
library(nortest)
```
Op deze manier wordt de gebruikte dataset automatisch geïmporteerd uit GitHub.

 ```{r}
#Importeren Excel bestand
TSH <- library(readxl)
url <- "https://github.com/Toadhex/de-R-space/raw/master/TSH.xlsx"
destfile <- "TSH.xlsx"  
curl::curl_download(url, destfile) 
TSH <- read_excel(destfile, col_types = c("text", 
                                          "text", "text", "text", "numeric", "numeric", 
                                          "numeric", "skip"))

 ```
 Met de functie 'qqnorm' wordt de data van (TSH, FT4 of FT3) uitgezet tegen een normaalverdeling. De functie 'qqline' voegt een lijn toe die door het eerste en derde kwartiel loopt. Met de functie 'hist' is een histogram geplot.  
 
 ```{r}
#Controleren of TSH normaal is verdeeld m.b.v. qqplot en histogram
qqnorm(TSH$TSH, pch = 1, frame = FALSE)
qqline(TSH$TSH, col = "steelblue", lwd = 2)
hist(TSH$TSH)

#Controleren of FT4 normaal is verdeeld m.b.v. qqplot en histogram
qqnorm(TSH$FT4, pch = 1, frame = FALSE)
qqline(TSH$FT4, col = "steelblue", lwd = 2)
hist(TSH$FT4)

#Controleren of FT3 normaal is verdeeld m.b.v. qqplot en histogram
qqnorm(TSH$FT3, pch = 1, frame = FALSE)
qqline(TSH$FT3, col = "steelblue", lwd = 2)
hist(TSH$FT3)
 
  ```
In deze stap zijn statistische waarden van TSH, FT4 en FT3 bepaald. Met de functie 'summary' worden statistische waarden zoals: gemiddelde, mediaan, minimale waarden en maximale waarden bepaald. De functie 'sd' bepaald de standaard deviatie. 
  ```{r}

#Statistische gegevens van de kolom 'TSH'
summary(TSH$TSH)

#Standaard deviatie van de kolom 'TSH'
sd(TSH$TSH, na.rm = TRUE)

#Statistische gegevens van de kolom 'FT4'
summary(TSH$FT4)

#Standaard deviatie van de kolom 'FT4'
sd(TSH$FT4, na.rm = TRUE)

#Statistische gegevens van de kolom 'FT3'
summary(TSH$FT3)

#Standaard deviatie van de kolom 'FT3'
sd(TSH$FT3, na.rm = TRUE)
```
Hier is een boxplot gemaakt van de ruwedataset om de verandering na elke filterstap visueel te kunnen vergelijken. Functie 'ggplot' creërt een basisplot met de benodigde gegevens, dit basisplot kan worden omgezet naar verschillende plot door andere functies toe te voegen. Functie 'geom_boxplot' maakt een boxplot van de opgegeven data.

 ```{r}
#Boxplot TSH
TSH_1 <-ggplot(TSH, aes(y = TSH))
TSH_1 + geom_boxplot()

#Boxplot FT4
FT4_1 <-ggplot(TSH, aes(y = FT4))
FT4_1 + geom_boxplot() 

#Boxplot FT3
FT3_1 <-ggplot(data = TSH, aes(y = FT3))
FT3_1 + geom_boxplot()

```
In deze stap is het Criterium van Chauvenette toegepast met behulp van de onderstaande formule.
  ```{r}
  
#Criteria van Chauvenette toepassen op TSH, berekende waarden toegevoegd in een nieuwe kolom genaam 'TSHC'
TSH$TSHC <- (TSH[,5]-2.301)/2.813338

#Criteria van Chauvenette toepassen op FT4, berekende waarden toegevoegd in een nieuwe kolom genaam 'FT4C'
TSH$FT4C <- (TSH[,6]-16.46)/3.083652

#Criteria van Chauvenette toepassen op FT3, berekende waarden toegevoegd in een nieuwe kolom genaam 'FT3C'
TSH$FT3C <- (TSH[,7]-4.668)/1.464226
```
Hier zijn met de functie 'is.na' de NA-waarden (missende waarden) omgezet naar 0 om problemen te voorkomen bij de volgende filterstap.  

 ```{r}
#Verander NA naar 0
TSH$TSHC[is.na(TSH$TSHC)] <- 0
TSH$FT4C[is.na(TSH$FT4C)] <- 0
TSH$FT3C[is.na(TSH$FT3C)] <- 0
```
De waarden buiten het kritiekegebied zijn gefilterd met de functie 'filter'.

 ```{r}
#TSH waarden buiten het kritiekegebied filtered
TSHFilter <- filter (TSH, TSHC < 3.49, FT4C < 3.49, FT3C < 3.49)
```
Na het filteren zijn met de functie 'na_if' de 0-waarden weer teruggezet naar NA-waarden.

 ```{r}
#Verander 0 terug naar NA
TSHFilter <- na_if(TSHFilter, 0)
```
Om visueel de gefilterde data te vergelijken met de ruwe data is er een boxplot gemaakt van de gefilterde data na het toepassen van het criterium van chauvenette. 
 ```{r}
#Boxplot TSH na filter
TSH_2 <-ggplot(TSHFilter, aes(y = TSH))
TSH_2 + geom_boxplot()

#Boxplot FT4 na filter
FT4_2 <-ggplot(TSHFilter, aes(y = FT4))
FT4_2 + geom_boxplot()

#Boxplot FT3 na filter
FT3_2 <-ggplot(TSHFilter, aes(y = FT3))
FT3_2 + geom_boxplot()

 ```
In deze stap is een cumulatieve frequentie grafiek geplot met de functie 'stat_ecdf'. Vervolgens is visueel het lineaire gebied bepaald. 
  ```{r}
#Berekenen cumulatieve frequentie TSH
TSHecdf <-ggplot(TSHFilter, aes(x = TSH))
TSHecdf + stat_ecdf()

#Berekenen cumulatieve frequentie FT4
FT4ecdf <-ggplot(TSHFilter, aes(x = FT4))
FT4ecdf + stat_ecdf()

#Berekenen cumulatieve frequentie FT3
FT3ecdf <-ggplot(TSHFilter, aes(x = FT3))
FT3ecdf + stat_ecdf()
```
Hier zijn opnieuw de NA-waarden omgezet naar 0 om problemen te voorkomen bij de volgende filterstap.  

 ```{r}
#Verander NA naar 0
TSHFilter$TSH[is.na(TSHFilter$TSH)] <- 0
TSHFilter$FT4[is.na(TSHFilter$FT4)] <- 0
TSHFilter$FT3[is.na(TSHFilter$FT3)] <- 0
```
De waarden buiten het visueel bepaalde lineairegebied zijn gefilterd met de functie 'filter'.

 ```{r}
#TSH waarden buiten het visuele lineaire gebied filtered
TSHFilterCUMFreq <- filter (TSHFilter, FT3 <= 4.8 & FT3 >= 4 | FT3 == 0.00, TSH <= 2.3 & TSH >= 1 | TSH == 0.00, FT4 <= 18 & FT4 >= 13.5 | FT4 == 0.00)
```
Na het filteren zijn met de functie 'na_if' de 0-waarden weer teruggezet naar NA-waarden.

 ```{r}
#Verander 0 terug naar NA
TSHFilterCUMFreq <- na_if(TSHFilterCUMFreq, 0)
```
Om visueel de de invloed van de bovenstaande filterstap te bekijken is er een boxplot gemaakt van het visueel bepaalde lineairegebied. 

 ```{r}
#Boxplot FT3 na visueel bepalem lineaire deel
FT3LinFil <- ggplot(TSHFilterCUMFreq, aes(y = FT3)) + scale_fill_hue(l=40, c=35)
FT3LinFil + geom_boxplot() 


#Boxplot TSH na visueel bepalem lineaire deel
TSHLinFil <- ggplot(TSHFilterCUMFreq, aes(y = TSH))
TSHLinFil + geom_boxplot()

#Boxplot FT4 na visueel bepalem lineaire deel
FT4LinFil <- ggplot(TSHFilterCUMFreq, aes(y = FT4))
FT4LinFil + geom_boxplot()

 ```
 Om een regressielijn te plotten door het visueel bepaalde lineaire gebied is de functie 'ggplotregression' gemaakt met de onderstaande code.
  ```{r}
  
#Aanmaken ggplotRegressiefunctie
ggplotRegression <- function(fit){
  
  require(ggplot2)
  
  ggplot(fit$model, aes_string(x = names(fit$model)[2], y = names(fit$model)[1])) + 
    geom_point() +
    stat_smooth(method = "lm", col = "red") +
    labs(subtitle = paste("R2 = ",signif(summary(fit)$adj.r.squared, 5),
                          "       Intercept =",signif(fit$coef[[1]],5 ),
                          "       Slope =",signif(fit$coef[[2]], 5)))
}

 ```
 Van het visuele lineaire gebied is een cumulatieve frequentietabel gemaakt met de functie 'cumsum'. Hiervoor is het van belang om eerst een normale tabel te maken met de functie 'table'.
  ```{r}
  
#Cumulatieve frequentietabel van lineaire deel TSH
TSHtab <- table(TSHFilterCUMFreq$TSH, exclude = NULL)
TSHcsum <- cumsum((TSHtab/ 7480))
TSHcsum
```
De cumulatieve frequentietabel is omgezet naar een dataframe. Dit is nodig voor de functie'ggplotregression'.

 ```{r}
#TSH frequentietabel omzetten in dataframe
TSHcsumdata <- data.frame(as.matrix(TSHcsum))
setDT(TSHcsumdata, keep.rownames = TRUE)
```
Vervolgens is de regressielijn geplot van het visueel bepaalde deel met de functie 'ggplotregression'.

 ```{r}
#TSH regressielijn plotten
TSHcsumdata$rn <- as.numeric(as.character(TSHcsumdata$rn))

TSHRegLijn <- ggplotRegression(lm(rn ~ as.matrix.TSHcsum., data = TSHcsumdata))
TSHRegLijn <- TSHRegLijn + scale_x_continuous(name = "Cumelatieve frequentie") + scale_y_continuous(name = "TSH waarde (mU/L)")
TSHRegLijn <- TSHRegLijn + ggtitle("TSH Regressielijn")
TSHRegLijn 

 ```
 In deze stap is op dezelfde manier een regressielijn geplot voor FT4 en FT3.
  ```{r}

#Dataset met alleen FT4 aanmaken
FT4waardes <- TSHFilterCUMFreq$FT4
View(FT4waardes)
FT4waardes <- na.omit(FT4waardes)

#Cumulatieve frequentietabel van lineaire deel FT4
FT4tab <- table(FT4waardes)
FT4csum <- cumsum((FT4tab/ 5565))
FT4csum
View(FT4csum)
View(FT4tab)

#FT4 frequentietabel omzetten in dataframe
FT4csumdata <- data.frame(as.matrix(FT4csum))
setDT(FT4csumdata, keep.rownames = TRUE)

#FT4regressielijn plotten
FT4csumdata$rn <- as.numeric(as.character(FT4csumdata$rn))

FT4RegLijn <- ggplotRegression(lm(rn ~ as.matrix.FT4csum., data = FT4csumdata))
FT4RegLijn <- FT4RegLijn + scale_x_continuous(name = "Cumelatieve frequentie") + scale_y_continuous(name = "FT4 waarde (mU/L)")
FT4RegLijn <- FT4RegLijn + ggtitle("FT4 Regressielijn") 
FT4RegLijn 
  
#Dataset met alleen FT3 aanmaken
FT3waardes <- TSHFilterCUMFreq$FT3
FT3waardes <- na.omit(FT3waardes)
View(FT3waardes)

#Cumulatieve frequentietabel van lineaire deel FT3
FT3tab <- table(FT3waardes)
FT3csum <- cumsum((FT3tab/ 137))
FT3csum
View(FT3csum)
View(FT3tab)

#FT3 frequentietabel omzetten in dataframe
FT3csumdata <- data.frame(as.matrix(FT3csum))
setDT(FT3csumdata, keep.rownames = TRUE)

#FT3regressielijn plotten
FT3csumdata$rn <- as.numeric(as.character(FT3csumdata$rn))

FT3RegLijn <-ggplotRegression(lm(rn ~ as.matrix.FT3csum., data = FT3csumdata))
FT3RegLijn <- FT3RegLijn + scale_x_continuous(name = "Cumelatieve frequentie") + scale_y_continuous(name = "FT3 waarde (mU/L)")
FT3RegLijn <- FT3RegLijn + ggtitle("FT3 Regressielijn") 
FT3RegLijn 

 ```
In deze laatste stap zijn de refrentie-intervallen, RCV-waarden en afwijkingen met de literatuur bepaald.
 ```{r}

#Reference Interval Minimum TSH 
TSHRImin <- (1.2695*0.025) + 1.003
TSHRImin

#Reference Interval Maximum TSH 
TSHRImax <- (1.2695*0.975) + 1.003
TSHRImax

#Reference Interval Minimum FT4 
FT4RImin <- (4.2295*0.025) + 13.714
FT4RImin

#Reference Interval Maximum FT4 
FT4RImax <- (4.2295*0.975) + 13.714
FT4RImax

#Reference Interval Minimum FT3 
FT3RImin <- (0.77639*0.025) + 4.0912
FT3RImin 

#Reference Interval Maximum FT3 
FT3RImax <- (0.77639*0.975) + 4.0912
FT3RImax

#RCV perccntage TSH
TSHRCV <- ((2^0.5)*(1.96)*(((0.15^2)+(0.193^2))^0.5))*100
TSHRCV

#RCV perccntage FT4
FT4RCV <- ((2^0.5)*(1.96)*(((0.16^2)+(0.057^2))^0.5))*100
FT4RCV

#RCV perccntage FT3
FT3RCV <- ((2^0.5)*(1.96)*(((0.24^2)+(0.079^2))^0.5))*100
FT3RCV

#TSHmin afwijking met literatuur
TSHminafw <- ((0.3/ TSHRImin)*100)
TSHminafw

#TSHmax afwijking met literatuur
TSHmaxafw <- ((TSHRImax/ 4)*100)
TSHmaxafw

#FT4min afwijking met literatuur
FT4minafw <- ((10/ FT4RImin)*100)
FT4minafw

#FT4max afwijking met literatuur
FT4maxafw <- ((FT4RImax/ 24)*100)
FT4maxafw

#FT3min afwijking met literatuur
FT3minafw <- ((3.5/ FT3RImin)*100)
FT3minafw

#FT3max afwijking met literatuur
FT3maxafw <- ((FT3RImax/ 6.5)*100)
FT3maxafw



```                                          

